---
title: "SESA"
output: 
 html_document:
    theme: flatly
    highlight: kate
    toc: true
    toc_float:
      collapsed: false
      smooth_scroll: false
vignette: >
  %/VignetteIndexEntry{SESA}
  %/VignetteEngine{knitr::rmarkdown}
  %/VignetteEncoding{UTF-8}
---

```{r, include = FALSE}
knitr::opts_chunk$set(
  collapse = TRUE,
  comment = "#>"
)
```

```{r setup}
library(SESA)
```

# Descrição geral
Este Dashboard Shiny é estruturado usando o pacote `golem`. O `golem` permite construir um Dashboard com `Shiny` estruturado como um pacote `R`. Além disso, a estrutura do `golem` é baseada em módulos os quais podemos pensar como se fossem pequenos aplicativos `Shiny` que podem ou não  funcionar de forma independente. Nosso app até agora possui 9 módulos cada um referente a uma aba do app.

<!-- , são eles: da aba da intervenção com dados do SINASC (arquivo `R/mod_intervencao_sinasc.R`), da aba da intervenção com dados do SIM MATERNO (arquivo `R/mod_intervencao_sim_materno.R`), da aba da intervenção com dados do SIM NEONATAL (arquivo `R/mod_intervencao_sim_neonatal.R`) -->


Para lançar o app use o comando `run_app()` (função para lançar o app). Após realizar modificações nos arquivos  e salvá-los,
você deve usar o comando `devtools::load_all()` antes de verificar como tais mudanças alteraram o app.

## A estrutura geral do documento

```{r echo = FALSE}
fs::dir_tree("C:/Users/gdjec/Documents/Projeto de pesquisa/Dasboard mortalidade infantil")
```

### Pasta `data`

Contém conjunto de dados usados na plataforma.  São arquivos com extensão `.rda` ou `RData`


### Pasta `data-raw`

Contém arquivos `.R` com o código para gerar os conjunto de dados  que estão no diretório `data`. Por exemplo, o arquivo
`dados_sinasc.R` contém o códgio que gera o arquivo `data/dados_sinasc.rda` com os dados do SINASC    

### Arquivo `DESCRIPTION`

Todo pacote R contém este arquivo. É um arquivo que contém informações gerais do pacote (o nome do pacote, os outros pacotes necessários ao seu funcionamento e etc).


### Pasta `dev`

Contém arquivos `.R` que tem funções úteis para serem usadas com o pacote golem.
Principalmente as funções do arquivo `02_dev.R` as quais usaremos de forma um pouco 
mais frequente.

### Pasta `man`

Contém a documentação do pacote.

### Pasta `www`

Contém arquivos imagem (png, jpeg, ico) utilizados no app além do arquivo `.css`.

### Pasta `R`

Contém arquivos `.R` os quais de acordo com a nomenclatura dada aos arquivos deste diretório teremos uma ideia do que é constituído seu conteúdo: módulo.


1. Arquivos cujo título inicia com `mod_` e sem as palavras `utils_` ou `fct_`. Estes são os módulos do app. Ex: `mod_intervencao_sinasc.R`, `mod_sobre.R` etc.


2. Arquivos que possuem no nome `fct_` indica que há funções maiores que são mais centrais para o app. Podemos usar tais funções apenas em um módulo específico. Neste caso, o arquivo é nomeado com a seguinte estrutura: `mod_nome.do.modulo_fct_*`. Por exemplo, o arquivo `mod_analise_geografica_fct_mapas.R` contém funções que são apenas utilizadas no módulo `analise_geografica`. Ou arquivos `fct_` sem a palavra `mod_` no nome os quais são formado por funções utilizadas em vários lugares do app. Como o caso das funções do arquivo `fct_graficos_analise_impacto.R`


2. Arquivos nomeados com `utils_` contêm pequenas funções que podem ser usadas em várias partes do aplicativo. Por exemplo,
temos o arquivo `utils_helpers.R` que contém  pequenas funções usadas por quase todo o código. Também  podemos usar os arquivos `utils_*` apenas em módulos específicos. Neste caso, o arquivo é nomeado com a seguinte estrutura `mod_nome.do.modulo_utils_*` que conterá pequenas funções utilizadas apenas em um módulo específico. 

4. Arquivos com mesmo nome do dataset encontrado no pacote (Ex: `dados_sinasc.R`). Tais arquivos contém o código `R` necessário para gerar o respectivo dataset.

5. O arquivo `app_server.R` contém a parte do função do servidor do app shiny global. Neste, estarão contidos todos
os arquivos `mod_nome.do.modulo_server("....")`, ou seja, a  função servidor de cada módulo criado

5. O arquivo `app_ui.R` contém a parte do função ui do app shiny global. Neste, estão contidos todos
os arquivos `mod_nome.do.modulo_ui("....")`, ou seja, a  função ui de cada módulo criado. Juntamente
com o código para gerar a estrutura da interface do usuário global do app.

### Funções importantes do arquivo `02_dev.R`
